臺灣高等法院刑事裁定　　　　　　　　 100年度侵抗字第16號
抗　告　人
即　被　告　 江0忠　 真實姓名年籍詳卷
選任辯護人　 吳保仁律師
上列抗告人因家暴妨害性自主案件，不服臺灣桃園地方法院中華
民國100年10月20日羈押裁定，提起抗告，本院裁定如下：
    主  文
原裁定撤銷，發回台灣桃園地方法院。
    理  由
一、原羈押裁定略以：被告否認犯行，且本案不無涉嫌強制性交
    罪之可能，且尚有證人待調查，有事實足認被告有勾串證人
    之可能，且被告犯行情節有2次以上，非無反覆實施之虞，
    依刑事訴訟法第101條第1項第2款及第101條之1第1項第2款
    予以羈押，但審酌情節，並無禁見之必要等語。抗告意旨略
    以：被告所涉係刑法第228條之罪，尚非重罪，而本件證人
    郭俐真、施如芸已到庭結證完畢，被害人A女現於庇護所安
    置，與被告亦不能見面，顯無串證之虞，應無羈押之必要等
    語。
二、經查：(一)按法院對被告執行之羈押，本質上係為使訴訟程序
    得以順利進行或為保全證據或為保全對被告刑罰之執行之目
    的，而對被告所實施之剝奪人身自由之強制處分。又羈押被
    告之審酌，並非在行被告係有罪、無罪調查，而係以被告所
    犯罪嫌是否重大，有無羈押原因及必要性，資為是否羈押之
    依據。(二)次按刑事訴訟法第101條第1項第2款羈押之目的，
    在於確保證據之存在及真實。因此，就已知之證物可證明犯
    罪事實之存在，惟有部分尚待扣押；尚有共犯或證人待傳訊
    ；有以不正當方法影響共犯或證人之嫌疑存在或有其他類似
    之行為，致使真實之發現增加困難者等情形，始得認為有湮
    滅、偽造、變造證據或勾串共犯或證人之虞。而是否「有事
    實足認為有勾串證人之虞者」，應依具體事實客觀認定，惟
    此事實並非串證之事實，而為有串證之虞之事實，因此，應
    就案件進行情形及所舉證人與被告之關係等因素審酌被告是
    否有此等行為之虞，綜合以觀，不可徒憑主觀之認定即謂被
    告有串證之虞。原裁定僅以尚有證人待調查，即認定有事實
    足認被告有勾串證人之可能，且既認被告有勾串證人之可能
    ，卻未對被告施以禁止接見通信，能否確實達到防止勾串證
    人之目的，顯有疑問。(三)又本件檢察官起訴被告對A女之犯
    罪事實及所犯法條為刑法第228條第1項、第2項之罪，該罪
    並不屬刑事訴訟法第101條之1所規定之罪，原裁定雖稱「本
    案不無涉嫌強制性交罪之可能」，惟原審於歷次準備程序及
    審判程序時於告知罪名時均紀載「詳如起訴書所載」，並未
    告知如原裁定所稱之「涉嫌強制性交罪」，此有各該筆錄在
    卷可稽，則被告犯行是否構成強制性交罪，其罪嫌是否重大
    ，並未見原裁定敘明，致本院無從判斷被告是否符合刑事訴
    訟法第101條之1「預防性羈押」之要件。(四)本件有上開尚待
    查明之處，抗告意旨指摘原裁定不當，尚非全無理由，自應
    將原裁定撤銷，發回原法院詳為斟酌後，更為妥適之裁定。
三、據上論斷，依刑事訴訟法第413條前段，裁定如主文。
中    華    民    國   100    年    11    月    3     日
                  刑事第十庭    審判長法  官

                                      法  官

                                      法  官

不得抗告